【裁判字號】    91,訴,2103
【裁判日期】    920116
【裁判案由】    毒品危害防制條例
【裁判全文】
臺灣臺中地方法院刑事判決                       九十一年度訴字第二一三號
    公  訴  人  臺灣臺中地方法院檢察署檢察官
    被      告  甲○○  男  二.
    選任辯護人  黃英傑律師
右列被告因毒品危害防制條例案件，經檢察官提起公訴（九十一年度毒偵字第一八八
三號），本院判決如左：
    主  文
甲○○施用第一級毒品，處有期徒刑拾月。扣案第一級毒品海洛因壹包（淨重零點壹
伍公克，包裝重零點貳參公克）、殘留海洛因之杓子壹支均沒收銷燬之。
    事  實
一、甲○○曾因妨害風化案件，經本院以九十年度易字第三○七九號判處有期徒刑三
    月，並於民國九十一年二月七日易科罰金執行完畢。毒品危害防制條例施行後，
    因二次施用毒品案件，先後經本院裁定送臺灣臺中看守所附設勒戒處所觀察、勒
    戒後，均認無繼續施用傾向，由臺灣臺中地方法院檢察署檢察官於九十年六月六
    日以九十年度毒偵字第一六○五號及於九十一年一月三十日以九十一年度毒偵字
    第一八八號為不起訴處分確定後，仍不知悔改，於九十一年六月二十五日下午七
    時許，在臺中縣清水鎮○○路二三一巷一之十七號住處，以杓子將第一級毒品海
    洛因置於香菸內點火吸用之方式，施用第一級毒品海洛因一次。嗣於九十一年六
    月二十五日下午十時三十分許，為警在清水鎮○○路大秀國小旁查獲，並扣得第
    一級毒品海洛因一包（淨重０．一五公克，包裝重０．二三公克）、其所有用以
    施用第一級毒品海洛因之杓子一支。
二、案經臺中縣警察局清水分局報告臺灣臺中地方法院檢察署檢察官偵查起訴。
    理  由
一、訊據被告甲○○對上開施用第一級毒品海洛因之事實供承不諱，而其警查獲後所
    採尿液經送檢驗結果呈嗎啡陽性反應，此有臺中市衛生局檢驗尿水報告書、內政
    部警政署刑事警察局鑑驗通知書各一紙在卷可稽。扣案毒品一包、杓子一支經分
    別經送法務部調查局鑑驗結果，以送驗白粉含第一級第六項毒品海洛因成分，淨
    重０．一五公克（包裝重０．二三公克），杓子一支經檢驗結果有第一級第六項
    毒品海洛因殘留等情，有該局所出具之鑑定通知書二紙在卷可參，復有殘留第一
    級毒品海洛因之杓子一支扣案可資佐證，足徵被告自白與事實相符，應堪採信。
    被告雖於警偵訊中辯稱其並未施用毒品，所查獲之毒品係朋友李成榮所有云云，
    復於審理中原辯稱其並未施用海洛因，扣案毒品海洛因、杓子均係李明穎所有，
    且其因患有惡行淋巴瘤目前正在國軍八○三醫院接受治療中，尿液檢驗報告可能
    受藥物干擾云云（見本院九十一年十一月二十一日訊問筆錄），並提出全民健康
    保險證明卡、重大傷病自付部分負擔證明卡、三軍總醫院診斷證明書、國軍臺中
    總醫院附設民眾診療服務處診斷證明書（以上均為影本）各一份為證。惟查：被
    告於本院審理中業已供認確有施用第一級毒品海洛因之犯行，已如前述，且經本
    院向國軍臺中總醫院函查結果，以被告除於八十六年十一月三日及八十九年七月
    十一日給予感冒藥，九十一年七月二十三日給予肌肉酸痛藥外，並未給其他藥物
    ，且所給之藥物均不含嗎啡成分等語，有國軍臺中總醫院（九一）民查字第六四
    一二號函在卷可稽，顯見被告雖有在國軍臺中總醫院就診，惟該院係給予感冒藥
    、肌肉酸痛藥，且給予之藥物並無嗎啡成份，被告先前所辯尿液檢驗報告係受藥
    物干擾，顯與事實不符，未足採信。綜上，被告施用第一級毒品海洛因之事證明
    確，犯行堪以認定，應予依法論科。
二、按海洛因為毒品危害防制條例第二條第二項第一款所規定之第一級毒品。核被告
    所為，係犯該條例第十條第一項之施用第一級毒品罪。被告前因施用毒品案件，
    先後二次經觀察、勒戒後，因均無繼續施用毒品傾向而經檢察官為不起訴處分確
    定等情，有臺灣臺中地方法院檢察署九十年毒偵字第一六○五號、九十一年度毒
    偵字第一八八號為不起訴處分書各一件、臺灣高等法院被告全國前案紀錄表、刑
    案資料查註紀錄表各一份可按，其再犯本罪，係屬三犯以上，不適用先行裁定送
    觀察、勒戒之規定而應逕予論罪科刑（毒品危害防制條例第二十條第三項前段規
    定參照）。被告施用前、後持有毒品海洛因之低度行為，應為施用之高度行為所
    吸收，不另論罪。又被告曾因妨害風化案件，經本院以九十年度易字第三○七九
    號判處有期徒刑三月，並於九十一年二月七日易科罰金執行完畢，有刑案資料查
    註紀錄表及臺灣高等法院被告全國前案紀錄表各一件在卷可稽，其受有期徒刑執
    行完畢後，五年以內再犯本案有期徒刑以上之罪，為累犯，應依刑法第四十七條
    規定加重其刑。爰審酌被告犯罪之動機、目的、已有多次施用毒品之不良素行仍
    再次施用毒品不輟，不知悔改，及施用毒品犯罪原具自戕性格，對他人法益尚無
    具體危害，且原警偵訊及本院訊問時猶否認犯行，惟於嗣本院審理中尚能坦承犯
    罪之犯後態度等一切情狀，量處如主文所示之刑，以示懲儆。末查，扣案海洛因
    一包（淨重０．一五公克，包裝重０．二三公克）為毒品危害防制條例第二條第
    二項第一款所指之毒品、殘留海洛因之杓子一支，因無從與第一級毒品海洛因析
    離，應全部視同毒品，均依毒品危害防制條例第十八條第一項前段之規定，沒收
    銷燬之。
據上論斷，應依刑事訴訟法第二百九十九條第一項前段，毒品危害防制條例第十條第
一項、第二十條第三項前段、第十八條第一項前段，刑法第十一條前段、第四十七條
，判決如主文。
中      華      民      國      九十二      年      一      月   十六   日
                                    臺灣臺中地方法院刑事第二庭
                                        法  官  陳  葳
右正本證明與原本無異
如不服本判決，應於收受本判決後十日內向本院提出上訴書狀，其未敘述上訴理由者
，並得於提起上訴後十日內向本院補提理由書狀（均須按他造當事人之人數附繕本）
「切勿逕送上級法院」
                                        書記官
中      華      民      國      九十二      年      一      月   十六   日
附錄法條：
毒品危害防制條例第十條第一項：
施用第一級毒品者，處六月以上五年以下有期徒刑。


司法院資訊處製作；財團法人民間司法改革基金會備份。
